【裁判字號】    94,訴,976
【裁判日期】    950717
【裁判案由】    妨害投票
【裁判全文】
臺灣新竹地方法院刑事判決               94年度訴字第976號
公  訴  人  臺灣新竹地方法院檢察署檢察官
被      告  丙○○
選任辯護人  許淑玲律師
            曹馨方律師
被      告  辛○○
被      告  甲○○
被      告  丁○○
上列三人共同
選任辯護人  許啟龍律師
上列被告等因妨害投票案件，經檢察官提起公訴（94年度選偵字
第40號），本院判決如下：
    主  文
丙○○、辛○○、甲○○、丁○○均無罪。
    理  由
壹、公訴意旨略以：被告丙○○係新竹市○○街99號青山土地代
    書事務所（下稱青山代書事務所）負責人，被告辛○○係被
    告丙○○之妻，負責青山代書事務所營運業務，被告甲○○
    、丁○○2 人係青山代書事務所助理代書。緣被告丙○○擬
    參選新竹市第7屆議員選舉第4選區（北區）市議員選舉，為
    求勝選，竟於民國94年4 月間起，與被告辛○○、甲○○、
    丁○○等共4 人，共同基於使投票發生不正確結果之犯意聯
    絡，規劃將居住其他選舉區而未居住於上開選區具有公民資
    格之親友等人，自其他選區虛報戶籍遷入至上開選區渠等選
    定之戶籍內（俗稱幽靈人口），俾使戶政機關將之編製入該
    選區之選舉人名冊而取得投票權，並於94年12月3 日選舉投
    票時，前來投票支持被告丙○○，自94年4月26日起至同年8
    月2 日止，共計虛報遷入戶籍者，計有如附表所示之陳玉桃
    等145 人。其等虛報遷入戶籍之手法如下：由被告丙○○指
    示被告辛○○、甲○○、丁○○等親信，安排如附表所示陳
    玉桃等145 名幽靈人口，分別自臺北市、臺北縣、桃園縣、
    宜蘭縣、雲林縣、彰化縣、屏東縣、苗栗縣、新竹縣及新竹
    市之東區、香山區等縣市或選區，將戶籍虛報遷入至新竹市
    北區（即上開選舉第4 選區），以便屆時投票予該選區候選
    人被告丙○○，遷移戶籍手續之申辦，均由被告甲○○、丁○○2 人持遷入處所房屋所有人之房屋稅單及如附表所示幽
    靈人口之身分證、個人年籍等資料、印章、戶口名簿等，以
    受託人名義赴新竹市北區戶政事務所代辦遷入戶籍手續，虛
    報遷入之145 人姓名年籍等項及遷出地址、遷入地址、異動
    日期及受委託人等情，詳如附表所示。嗣經法務部調查局新
    竹市調查站查覺上情，彙整並提供相關幽靈人口資料予台灣
    新竹地方法院檢察署，經該署檢察官於94年11月上旬，寄發
    傳票及勸導函予如附表所示陳玉桃等145 人，勸導渠等必須
    於94年11月13日即「選舉人名冊」編製完成之前，將虛報遷
    入之戶籍遷回實際居住處所。惟庚○○、吳水木、李應鐘、
    林明坤、施純泯、林邱祥、林威龍、陳玉桃等8 人於94年11
    月13日選舉人名冊編製完成以後，始辦妥遷籍手續，更有林
    雅義、姚俊煌2 人置之不理，未將戶籍遷離，導致致新竹市
    北區戶政事務所該管公務員將上述10人之不實戶籍遷入事項
    編入「臺灣省新竹市第7 屆市議員選舉選舉人名冊」並公告
    確定，依法在新竹市第4 選區（北區）擁有及行使投票權利
    ，使該選舉區計算得票比率基礎之選舉人人數為不實之增加
    ，已明顯使投票發生不正確之結果。因認被告等4 人涉犯刑
    法第146條第1項之罪嫌。
貳、本件公訴人認被告等4 人涉犯刑法第146條之妨害投票罪嫌，
    無非係以：（一）被告4 人之供述；（二）秘密證人「丁江
    山」於警詢供述；（三）如附表所示之各該幽靈人口於警偵
    訊中之供述；（四）遷入戶籍登記申請書暨委託書145 份；
    （五）第7 屆市長暨市議員選舉台灣省新竹市選舉人名冊；
    （六）台灣新竹地方法院檢察署94年11月11日履勘現場筆錄
    5份；（七）新竹市警察局第一分局北門派出所員警訪查報
    告1份等為主要論據。
、程序部分
一、辯護人以：（一）秘密證人「丁江山」（秘密證人代號）於
    94年10月24日警詢中所為之陳述，屬傳聞證據，且未依法具
    結，亦未經被告、辯護人對質詰問，不具證據能力。況本件
    不屬於適用秘密證人之案件類型。（二）證人庚○○於94年
    11月19日警詢中所為之陳述屬傳聞證據，且未經具結，未經
    對質詰問，無證據能力。而其於94年11月23日偵訊時所為之
    陳述，雖係在檢察官面前所為，但未經對質詰問，不具證據
    能力。（三）證人戊○○○於94年11月12日偵訊中所為之陳
    述，未經具結，且未經對質詰問，無證據能力。（四）證人
    姚讚成於94年11月12日偵訊中所為之陳述，未經對質詰問，
    無證據能力。而其於94年11月19日警詢中所為之陳述屬審判
    外陳述，且未經對質詰問，無證據能力。（五）乙○○於94
    年11月12日偵訊中所為之陳述，未經具結，及於94年11月19
    日警詢中所為之陳述，屬審判外陳述，均無證據能力。
二、本院認為：
（一）秘密證人「丁江山」之證言：按被告以外之人於審判外之
      言詞或書面陳述，除法律有規定外，不得作為證據，刑事
      訴訟法第159條第1項定有明文；另司法院大法官會議釋字
      第38 4號解釋意旨謂：關於秘密證人制度，剝奪被移送裁
      定人與證人對質詰問之權利，並妨礙法院發現真實，雖係
      就檢肅流氓條例有關秘密證人規定所為之解釋，然舉輕明
      重，此一解釋已明示對證人之詰問權，應屬被告之基本訴
      訟權，受憲法之保障（最高法院92年台上字第5415號判決
      意旨參照）。是本件秘密證人「丁江山」於警詢中之證言
      為被告以外之人於審判外之陳述，且未經詰問程序由被告
      或其選任辯護人詰問，應無證據能力。
（二）證人庚○○、姚讚成及乙○○3 人，對被告丙○○、辛○○、甲○○及丁○○等4 人，均係被告以外之人，是以證
      人庚○○、姚讚成及乙○○於94年11月19日警詢中所為之
      陳述，均係被告以外之人於審判外之陳述，依刑事訴訟法
      第159條第1項之規定無證據能力。另辯護人認證人庚○○
      於94年11月23日偵訊筆錄、姚讚成於94年11月12日偵訊筆
      錄之陳述均未經對質詰問、戊○○○於94年11月12日偵訊
      中陳述未經具結且未經對質詰問、乙○○於94年11月12日
      偵訊中之陳述未經具結均無證據能力云云，然按交互詰
      問、對質詰問乃屬法院審理過程方需踐行之程序，遍觀刑
      事訴訟法並無檢察官於偵查中訊問被告應以交互詰問方式
      為之等相關規定，而證人庚○○、姚讚成於偵查中均已具
      結，辯護人並未釋明有何顯不可信之情形，難謂彼2 人於
      偵查中之證述無證據能力。又按刑事訴訟法第187條之
      具結程序乃針對證人為確保證言真實性而設立，然戊○○○及乙○○於偵查中檢察官均以犯罪嫌疑人之身份傳訊，
      則該等筆錄要難以證人未具結之理由認該等陳述無證據能
      力。雖依大法官會議釋字第582號解釋意旨，共同被告對
      於其他共同被告之案件而言，為被告以外之第三人，仍非
      無刑事訴訟法第159條之1第2項及第159條之2關於證據能
      力例外規定之適用。而依據司法院大法官會議釋字第592
      號解釋理由第4、5項，現行刑事訴訟法第159條之1乃傳聞
      證據之例外規定，並非釋字第582號解釋之對象，而大法
      官會議釋字第592號解釋補充後，刑事訴訟法第287條之1
      、第287條之2有關共同被告準用證人之規定與釋字第582
      號解釋意旨相同，是已依該2法條之規定踐行審判程序之
      案件，自無適用釋字第582號解釋之必要，且庚○○、戊○○○、姚讚成及乙○○於本院審理中均以證人身分經傳
      喚到庭接受檢辯雙方交互詰問，自無釋字第582號解釋之
      適用，是辯護人主張該等人於偵訊中之供述無證據能力不
      可採。
肆、實體部分：
一、按犯罪事實應依證據認定之，無證據不得推定其犯罪事實；
    又不能證明被告犯罪者，應諭知無罪之判決。刑事訴訟法第
    154條、第301條第1 項分別定有明文。又刑事訴訟法上所謂
    認定犯罪事實之證據，係指足以認定被告確有犯罪行為之積
    極證據而言，該項證據自須適合於被告犯罪事實之認定，始
    得採為斷罪資料；且認定不利於被告之事實，須依積極證據
    ，苟積極證據不足為不利於被告事實之認定時，即應為有利
    於被告之認定，更不必有何有利之證據（最高法院29年上字
    第3015號、30年上字第816號判例參照）。
二、經查：
（一）新竹市○○街99號青山代書事務所係被告丙○○於79年10
      月間設立，被告辛○○係丙○○之妻，負責青山代書事務
      所營運業務，甲○○、丁○○2 人則係青山代書事務所助
      理代書，而丙○○參選新竹市第7屆第4選區市議員選舉期
      間，辛○○、甲○○及丁○○有於94年4月26日至同年8月
      2日間，代理如附表所示之陳玉桃等145人，於附表所示之
      時間自其他選區虛報戶籍遷入丙○○所屬選區內，之後，
      除附表所示陳玉桃、林威龍、林邱祥、姚俊煌、林明坤、
      施純泯、庚○○、吳水木、李應鐘、林雅義等10人外（編
      號分別為1、2、3、80、112、117、126、135、136、143
      ），其餘135人均於94年11月13日（即選舉人名冊編製完
      成前）將戶籍遷回實際居住處所，而附表所示陳玉桃、林
      威龍、林邱祥、姚俊煌、林明坤、施純泯、庚○○、吳水
      木、李應鐘、林雅義等10人（編號分別為1、2、3、80、1
      12、117、126、135、136、143）未於投票日前往投票等
      事實業據被告等4人坦承在卷，且核與證人陳玉桃等145人
      證述相符，此外，並有第7屆市長、市議員選舉台灣省新
      竹市選舉人名冊1份在卷可稽（見本院卷第59-71頁），是
      前開事實均應足認定之。
（二）本件所爭執者在於：
    被告丙○○與本案共同被告辛○○、甲○○及丁○○3 人
      間就遷移戶口之事是否知悉？
      經查：
    (1)證人戊○○○於偵訊中供述：戶口遷至竹光路是因為丙○○拜託的，他和我先生是換帖的（台語），所以我委託我
      先生己○○去辦理等語（見94選他字第52號卷一第75頁）
      ；證人庚○○於偵查中證述：我跟丙○○是社團同事，為
      了支持丙○○，要投給丙○○1票，所以才要遷過去，去
      年的時候，我有問丙○○是否需要遷戶口，他說應該不用
      ，可是到了今年5、6月，丙○○打電話給我說，有很多候
      選人都遷戶籍，問我是否可以將戶籍遷到新竹市投票給他
      ，我說可以，因為工作沒有時間，他就叫我把身分證、印
      章拿給他，我親自拿我的身分證、印章交給丙○○的太太
      ，在青山事務所交付等語（見94年選他字第52號偵查卷二
      第111-112頁）；雖證人戊○○○於本院審理中證述：我
      先生與丙○○是結拜，沒有人拜託我先生遷移戶口，於偵
      查中供述是因為丙○○拜託才遷移戶口意思表達錯誤，其
      實是因為結拜關係所以要挺他等語（見本院審理筆錄第22
      1 頁）；證人庚○○於本院審理中證述：當時是丙○○的
      太太叫我遷移戶口，當時電話並非丙○○打給我，是丙○○的太太打電話給我的等語（見本院審理卷第196頁），
      是證人庚○○及戊○○○於本院審理中均改稱並非丙○○
      所拜託，然證人庚○○於審理中證述：開庭前1天因覺事
      態嚴重，打電話給被告辛○○，辛○○說為了保障權益，
      要我去找本件選任辯護人（見本院審理筆錄第197-199 頁
      ），而證人戊○○○於審理中亦證述：我們於開庭前有找
      過本件選任辯護人，當時共有我、丙○○、庚○○、姚讚
      成、我先生、乙○○等人一同前往辯護人處所等語（見本
      院審理卷第222-223頁），是證人2人於本件開庭前之敏感
      時刻，為避免證述偏頗，理應避免與被告及選任辯護人接
      觸，然證人2人卻於本件被告丙○○陪同下一同前往選任
      辯護人處所，此一違背常情之客觀情事，輔以證人2人於
      審理中之證述迥異於偵查中之供述，其等2人於審理中之
      證詞迴護丙○○之意思顯然易知，故應以其等2人於偵查
      中之供述較為可採，亦即本件遷移戶口之事乃丙○○所託
      。
    (2)另查，證人李寶鐶於偵查中證述：朋友丁○○說要幫忙丙○○選議員，拜託我們把戶籍遷過去，我們未實際居住新
      竹等語（見94年選他字第52號卷一第34頁），證人呂家靜
      、蔡清棟、蔡榮河、詹李麗紅、詹政雄、詹政斌、詹連鑑
      於偵查中均證述：因為丙○○是傢俱工會總幹事是朋友關
      係，純粹義務幫忙，我們委託丁○○、甲○○辦理等語（
      94 年度選他字第52號卷一第37頁），證人己○○（戊○○○之夫）於偵查中證述：遷戶口至竹光路是朋友拜託的
      ，是丙○○請的小姐，為了選舉拜託的等語（見94年度選
      他字第52號卷一第75頁），是由證人李寶鐶、呂家靜、蔡
      清棟、蔡榮河、詹李麗紅、詹政雄、詹政斌、詹連鑑證述
      得見，其等均與被告丙○○或其餘被告有一定程度之關係
      ，而本件遷移戶口之數量多達145 件，而又在選舉前之敏
      感時刻，且被告丙○○於審理中供述：於參選市議員選舉
      期間與太太每天見面等語（見本院審理卷第270 頁），是
      被告丙○○對於此一大數量之遷移戶口行為應無理由完全
      不知悉；再者，參以被告丙○○於本院審理中供述：我是
      國民黨提名，我有信心我會當選，我預估4千多票，我4年
      前選舉落選差113 票等語（見本院審理卷第268、276頁）
      ，是由被告丙○○此一供述得見，若果真如被告丙○○自
      承在選前已經預估選情樂觀，則被告辛○○等3 人應無理
      由大費周章辦理如此多數之遷移戶口事宜，輔以其4 年前
      落選票數為113 票，則亦可佐證此一遷移戶口之行為乃在
      避免4 年前僅以些微票數之差而落選之事情再度發生，是
      遷移戶口一事應係被告丙○○所知悉且主導，綜上所述，
      被告丙○○辯稱對於被告辛○○等3 人遷移戶口之行為毫
      不知悉應無可採。
    以不實遷入戶籍之方式（亦即所謂幽靈人口），致非實際
      居住於該地之人取得選舉權且前往投票，是否構成刑法第
      146 條之妨害投票結果正確罪？
    (1)按人民有居住及遷徙之自由；又人民有選舉、罷免、創制
      、複決之權，憲法第10條、第17條雖均著有明文，然所謂
      居住遷徙自由及選舉權，並非漫無限制，得任意行使，在
      為防止妨礙他人自由，避免緊急危難，維持社會秩序，或
      增進公共利益所必要者，仍得以法律限制之，憲法第23條
      亦定有明文，此即所謂法律保留原則。戶籍法第20條至第
      22條所規定之遷出、遷入登記及同法第54條對故意為不實
      申請者之處罰；公職人員選舉罷免法第15條第1項有選舉
      權人在各該選舉區繼續居住4個月以上者，為公職人員選
      舉各該選舉區之選舉人之規定，其目的無外乎在於戶籍管
      理、維護社會秩安及選舉之公平性，均係為維護社會秩序
      之必要，而對人民居住遷徙自由及選舉權所附加之限制，
      且上開戶籍法及公職人員選舉罷免法之規定，亦皆未超出
      比例原則，其合憲性，當不容置疑。
    (2)現行刑法第146條第1項「以詐術或其他非法之方法，使投
      票發生不正確之結果或變造投票之結果者，處五年以下有
      期徒刑。」之規定，其立法目的無非在杜絕任何選舉舞弊
      ，以達選舉之純正及公平，此從刑法第二編第六章妨票投
      票罪之立法目的：「查暫行律分則第八章原案謂凡選舉事
      宜，以純正涓潔安全為要義，尚純正則用各種詐術者有罰
      ，尚涓潔則用各種誘惑者有罰，尚安全則用各種強暴者皆
      有罰。．．．」，及觀諸刑法第146條之立法理由為：「
      查第二次修正案理由謂外國立法例，對於選舉舞弊，可分
      為兩派：一為列舉規定，法國、比國、意大利、西班牙、
      匈牙利、英國、美國等國是也。一為概括規定，德國、奧
      國、芬蘭等國是也。第一派之選舉法，雖屢經更改然難臻
      嚴密，即如法國1852年2月2日之選舉罷免法頒布後，至18
      89年曾經6 次更改，其列舉之犯罪行為，幾及百種，仍有
      未盡，乃於1902年3 月30日頒布概括規定之條文，蓋以列
      舉終有遺漏也。原案第158條第1項，係仿列舉式，其所注
      意者一為選舉名簿，一為無資格之投票，其嚴密不如法國
      ，且於投票後，選舉結果前一切舞弊無明文處罰，故本案
      擬從第二派為概括之規定。．．．」益徵明確，從此亦可
      知我國刑法第146 條之規定，係屬概括之規定，除使用詐
      術外，其他以一切非法之方法，達妨害選舉之純正及公平
      者，均有該條之適用。又從該法條之條文觀之，該罪之客
      觀構成要件有二，第一須以詐術或其他非法之方法，第二
      須使投票發生不正確之結果或變造投票之結果；所謂「詐
      術」即使用欺罔手段，以使人陷於錯誤而言，所謂「其他
      非法之方法」，即除詐術外，其他一切非法律所允許之方
      法，均屬之。
    (3)選舉人、候選人年齡及居住期間之計算，均以算至投票日
      前1 日為準，並以戶籍登記簿為依據，公職人員選舉罷免
      法第4條第一項固定有明文，然按諸上開同法第15條第1項
      有選舉權人在各該選區繼續居住4 個月以上者，為公職人
      員選舉各該選舉區之選舉人之規定，可知該法所重視者，
      為在選舉區繼續居住之事實，又該4 個月，為判斷居住事
      實之客觀標準，至於戶籍登記簿僅為該4個月起算之在客
      觀上不得不然之判斷依據，此觀諸該法之施行細則第2條
      之1規定本法第4條居住期間之計算所依據之戶籍登記，應
      由戶籍機關切實查察，其遷入登記不實者，應依法處理，
      足見上開規定之本旨，重在居住之事實，而非形式上之戶
      籍登記；再參諸現代民主政治，高舉主權在民原則，將政
      權交諸人民，由人民選舉代表行使，其中因各國幅員大小
      不一，小者固可由人民共同決定，大者則非區分各級行政
      區域、組織治理不可，在區分若干行政區域下，該行政區
      域之政權行使，按諸主權在民原則，理應由該行政區域之
      人民行使，且僅能由該區域之人民行使，非能由其他地區
      之人所能越俎代庖，由此亦證公職人員選舉罷免法之規定
      ，重在居住之事實，至為明確。今若為符合上開公職人員
      選舉罷免法之規定，為支持某特定候選人，而將戶籍及實
      際上居住所遷入該選舉區，固符合上開規定及主權在民原
      則，自不待言，然若實際上並未居住該選舉區，為支持某
      特定候選人，而虛報遷入戶籍者，其有妨害選舉之純正及
      公正性，至為顯然，且虛報戶籍遷入，依戶籍法第54條之
      規定，應加以行政處罰，若以此種虛報戶籍遷入之手段，
      達妨害投票之目的，自非法律所允許之方法，除依上開規
      定予以行政之處罰外，另應該當於刑法第146條所規定之
      「其他非法之方法」之要件，應至為明確，而非僅止於處
      以行政上之處罰而已，此猶如刑法第55條之牽連犯規定相
      似，其方法行為及手段行為均構成犯罪，而非僅就方法行
      為或結果行為論罪，而於此則僅係因其手段行為，係屬行
      政罰所規範之範疇，而非刑法上之處罰而已，要難以該手
      段行為，應為行政上之處罰，即認目的行為，不構成犯罪
      。
    (4)我國憲法所規定之各項選舉，雖係採普通、平等、直接、
      無記名方式為之，選舉人投票給何選候人，在理論上固係
      無法知悉，然若虛偽遷入戶籍，實際上未居住於該處，目
      的在符合公職人員選舉罷免法繼續居住4個月以上之規定
      ，而投票予某一候選人，並進而投票，在事證已明之情況
      下，若仍以上揭理由認不構成刑法第146 條之妨害投票正
      確罪，則法律豈非流於具文，且眛於社會事實，況其本未
      住於該選舉區，為投票予某一候選人之目的，將戶籍虛偽
      遷入，姑不論其最後投票予何候選人，就該選區之整體投
      票結果，其投票數，亦必然發生不正確結果，是亦難以此
      認不構成刑法第146條之妨害投票正確罪。又刑法第146條
      犯罪構成要件既曰「使投票發生不正確之結果」，即應指
      投票之任何結果而言，而非僅指當選與否之結果，故而對
      投票之得票數造成不正確結果者，亦當然屬之。故辯護人
      主張「居住遷徙自由」乃憲法所保障之基本權利，人民本
      可自由為之因而虛偽遷入不該當刑法第146條第1項之構成
      要件不可採。
    因虛偽遷移戶籍而取得投票權，但於投票日並未前往投票
      ，是否已達刑法第146條妨害投票結果正確罪之著手程度
      ？
    (1)按刑法第146 條之妨害投票結果正確罪，必須行為人主觀
      上具備妨害投票正確結果之故意，而以詐術或其他非法之
      方法，使投票發生不正確之結果或變造投票之結果行為，
      始足以構成本罪。至所謂「使投票發生不正確之結果」，
      乃指行為人使投票所得之結果，與真實之結果不相符合之
      意，亦即指因行為人之妨害投票行為而導致投票結果為不
      正確之「票數」而言，此與以該選舉區內有選舉權人數及
      投票人數為比例之投票率，或以投票人數及各候選人得票
      數為比例之得票率無關，亦不以使落選者當選或使當選者
      落選為必要。即因行為人之妨害投票行為使各候選人所得
      「票數」發生不正確者，始構成上開之妨害投票結果正確
      罪。故有選舉權人即有投票權人（含虛報遷入戶籍取得投
      票權之人）於投票日未參與投票時，即無從影響各候選人
      之得票數，應無由導致投票結果有不正確「票數」之情形
      發生。是上開妨害投票結果正確罪之既、未遂區分，應以
      行為人已否使投票票數發生不正確結果為斷。依公職人員
      選舉罷免法第15條第1 項規定，有選舉權人在各該選舉區
      繼續居住4 個月以上者，為公職人員選舉各該選舉區之選
      舉人，依其文義解釋，係以有選舉權人在各該選舉區繼續
      居住滿4 個月以上，為取得各該選舉區選舉人資格之要件
      ；則遷入戶籍時僅屬取得各該選舉區選舉人資格之準備動
      作，尚非得視為已著手於妨害投票結果正確罪犯罪構成要
      件行為之實行；而遷入戶籍者，縱已取得投票權，但於投
      票日並未實行投票，則根本無從使投票發生正確與否之可
      能，尚無所謂既、未遂之問題，應不屬於已達著手程度，
      此有最高法院91年度台上字第376號判例可資參照。
    (2)查，本件附表所示145名幽靈人口，其中135人已於94年11
      月13日（即選舉人名冊編製完成前）將戶籍遷回實際居住
      處所，本即已喪失投票權，另其餘10人雖未遷回，然該10
      人均未於投票日前往投票，此有，並有第7屆市長、市議
      員選舉台灣省新竹市選舉人名冊1份在卷可稽（見本院卷
      第59-71頁），是從被告為勝選目的而代如附表所示145
      人不實遷移戶籍，然此一行為尚未使投票發生不正確之結
      果，本件構成要件應屬不該當。
伍、綜上所述，被告丙○○等4人固有使附表所示陳玉桃等145人
    於附表所示之時間遷入非實際居住之處所，而為不實之戶籍
    遷入登記行為，然因附表所示145 名幽靈人口均未前往投票
    ，是並未有何著手刑法第146 條之構成要件之行為可言，此
    外，復查無其他積極證據，足資證明被告4 人確有公訴人所
    指妨害投票結果正確之犯行，應認不能證明被告等確有犯罪
    ，本院自應依法諭知被告等無罪之判決。
陸、據上論斷，應依刑事訴訟法第301條第1項，判決如主文。
本案經檢察官許恭仁到庭執行職務。
中    華    民    國    95    年    7     月    17    日
                    刑事第一庭審判長法  官  賴淑敏
                                    法  官  黃美文
                                    法  官  李毓華
以上正本證明與原本無異。
如不服本判決，應於判決送達後10日內向本院提出上訴狀 (應附
繕本 )，上訴於臺灣高等法院。
中    華    民    國    95    年    7     月    17    日
                                    書記官  李佩真


司法院資訊處製作；財團法人民間司法改革基金會備份。
